【裁判字號】    89,上易,4036
【裁判日期】    891205
【裁判案由】    竊盜
【裁判全文】
臺灣高等法院刑事判決                  八十九年度上易字第四０三六號
    上  訴  人
    即  被  告  乙○○
右上訴人，因竊盜案件，不服臺灣台北地方法院八十九年度易字第一五三九號，中華
民國八十九年十月二日第一審判決（起訴案號：臺灣台北地方法院檢察署八十九年度
偵字第一二一四五號）提起上訴，本院判決如左：
    主      文
上訴駁回。
    事      實
一、乙○○於民國八十八年間，曾因重利等案，經台灣台北地方法院判處有期徒刑四
    月及六月，應執行有期徒刑八月，上訴後經本院改判有期徒刑二月及四月，應執
    行有期徒刑五月。其又於八十九年五月卅一日中午十二時許，在台北市○○路五
    三四巷二號前，見停放該處之甲○○所有車牌號碼ＣＦＰ－六二二號機車之鑰匙
    未拔出，竟意圖為自己不法之所有，啟動機車而竊取之，得手後供己騎用。嗣為
    警於八十九年六月十六日十四時許，在台北縣萬華區○○街○段五五－四號前尋
    獲該機車，並於該機車置物箱內發現乙○○之存摺及身分證影本等物品，因而循
    線查獲乙○○。
二、案經台北市政府警察局萬華分局報請台灣台北地方法院檢察署檢察官偵查起訴。
    理      由
一、右揭竊車事實，業據乙○○供承不諱，核與被害人甲○○指述之機車失竊情節相
    符，並有贓物領據及萬華分局車輛協尋「尋獲」受理報案單可稽；雖被告又辯稱
    當時其徒步回家經過巷口，突見本案機車鑰匙未拔出，乃發奇想暫借機車代步云
    云，惟查被告於八十九年五月卅一日趁車主不覺，私取機車後，供己騎用，逾半
    月之久，而於同年六月十六日始為警查獲，豈可以「暫借」自解，顯然意圖為自
    己不法之所有，竊取機車；事證明確，犯行堪以認定。
二、核被告所為，係犯刑法第三百廿條第一項之竊盜罪。
三、原審適用上開所犯法條，並援引罰金罰鍰提高標準條例第一條前段，審酌被告犯
    罪之一切情狀，量處拘役卅日，認事用法，均無不合，量刑亦無不當，應予維持
    ，被告上訴，謂原審量刑過重，並無理由，其上訴應予駁回。查被告因重利等案
    經判處徒刑如前，是不予緩刑，附此說明。
據上論斷，應依刑事訴訟法第三百六十八條，判決如主文。
本案經檢察官呂光華到庭執行職務。
中      華      民      國    八十九    年     十二     月      五      日
                                臺灣高等法院刑事第廿五庭
                                    審判長法  官  許  國  宏
                                          法  官  洪  光  燦
                                          法  官  袁  從  楨
右正本證明與原本無異。
不得上訴。
                                          書記官  王  忠  良
中      華      民      國    八十九    年     十二     月      八      日
附錄：本案論罪科刑法條全文
刑法第三百二十條第一項：
意圖為自己或第三人不法之所有，而竊取他人之動產者，為竊盜罪，處五年以下有期
徒刑、拘役或五百元以下罰金。


司法院資訊處製作；財團法人民間司法改革基金會備份。
